# 求教陈版主，收入成本配比问题

提问人：别了温哥华 时间：2019-01-21 19:03:48
陈老师，我遇到难题，恳请您的指导：企业是一家销售代理公司，为甲方代理销售，收取代理佣金，根据合同约定，在正式开始销售之前，甲方会每月支付一个固定的代理费，比如每月 5 万元，持续到正式销售，这之后，固定的代理费就不再支付，而是按每月的实际销售量与甲方结算佣金，甲方签字确认后企业确认收入。我的问题是： 1 、正式开始销售之前收到的固定代理费简化处理：按合同约定的期间每月确认 5 万元收入可以吗？（前期主要是一些准备工作）； 2 、企业与甲方是次月才能结算上月的佣金，故次月才能确认收入，且很难在当月准确预估收入（因为调整因素很多），那么这种情况下不属于收入跨期吧？ 3 、企业的成本主要是人工工资，很难在当月准确预估，故都是次月计提、次月发放，那么这种情况下要不要根据权责发生制将工资调整成当月计提？ 4 、如果调整了工资，那么可能就存在收入与成本不配比了，那工资是不是应与收入一致？对这个问题我们是各持己见，很是纠结，恳请陈老师再指导点拨我一下，辛苦了陈老师，谢谢两个字已很难表达我的感激，但还是要说谢谢您！

回答人：chenyiwei
1 、可以。
2 、如果调整因素很多，且其中很多因素的影响是难以估计且不受本企业控制的，则下月获得确认后再确认收入，不属于收入跨期。
3 、如果成本的影响因素和收入一致，则基于同样理由，这部分与收入直接相关的成本也应再下月金额能够可靠计量时确认，不能作为资产负债表日后调整事项。